【裁判字號】    89,訴,370
【裁判日期】    891230
【裁判案由】    毒品危害防制條例
【裁判全文】
台灣苗栗地方法院刑事判決                          八十九年度訴字第三七號
    公  訴  人  臺灣苗栗地方法院檢察署檢察官
    被      告  甲○○
右列被告因違反毒品危害防制條例案件，經檢察官提起公訴（八十九年度偵字第三二
七六號），本院判決如左：
    主  文
甲○○持有第一級毒品，累犯，處有期徒刑參月，如易科罰金，以參佰元折算壹日。
扣案之海洛因一包（淨重零點零玖公克）沒收並銷燬。
    事  實
甲○○曾於民國八十五年間因違反麻醉藥品管理條例案件，經台灣新竹地方法院判處
有期徒刑三月，於八十六年二月十二日執行完畢。猶不知悔改，明知黃廷光（另因施
用毒品案件，經送觀察、勒戒後，認無繼續施用毒品之傾向，而由檢察官為不起訴處
分）所寄放之海洛因一包（淨重○．０九公克）係第一級毒品，仍於八十九年三月二
十三日凌晨一時許，在苗栗縣頭份鎮東庄里上庄四十六號其住處，收受而持有上開海
洛因一包，嗣於同年月二十五日晚上八時三十分許，在上址為警當場查獲，並扣得上
開海洛因一包（淨重○．０九公克）。案經臺灣苗栗地方法院檢察署檢察官自動檢舉
偵查起訴。    理  由
一、訊據被告甲○○固坦承上開海洛因一包係在其住所為警查獲，惟否認其事先知情
    ，辯稱：黃廷光放在該處並未告知伊云云。然查：被告已於警訊及偵查中供稱：
    該毒品係黃廷光怕外出遇上警察臨檢，不方便攜帶，所以才寄放在其處所等語，
    此外復有扣案之海洛因淨重○．０九公克可資佐證，而上開海洛因經送法務部調
    查局鑑定結果，確屬第一級毒品海洛因一情，亦有該局之鑑定通知書一份附卷可
    憑，是被告在警訊及偵查中之自白與事實相符，足堪採信。其事後為上開辯解，
    顯係卸責之詞，委無可採，其犯行堪以認定
二、核被告所為，係犯毒品危害防制條例第十一條第一項之持有第一級毒品罪。又被
    告曾於八十五年間因違反麻醉藥品管理條例案件，經台灣新竹地方法院判處有期
    徒刑三月，於八十六年二月十二日執行完畢，有台灣高等法院被告全國前案紀錄
    表及台灣苗栗地方法院檢察署刑案資料查註紀錄表附卷可稽，其於有期徒刑之執
    行完畢後五年以內再犯有期徒刑以上之本罪，為累犯，自應依依刑法第四十七條
    規定加重其刑。爰審酌被告之素行、犯罪之動機、目的、手段及犯後態等一切情
    狀，量處如主文所示之刑，並諭知易科罰金之折算標準，以資懲儆。至扣案之毒
    品海洛因一包（淨重０．０九公克），係屬毒品，自應依毒品危害防制條例第十
    八條第一項前段規定，宣告沒收並銷燬之。
據上論結，應依刑事訴訟法第二百九十九條第一項前段，毒品危害防制條例第十一條
第一項、第十八條第一項前段，刑法第十一條前段、第四十七條、第四十一條，罰金
罰鍰提高標準條例第二條，判決如主文。
本案經檢察官林邦樑到庭執行職務。
中      華      民      國    八十九    年      十二      月    三十    日
                                    台灣苗栗地方法院刑事庭
                                        法  官  巫   政   松
右正本證明與原本無異。
如不服本判決，應於送達後十日內向本院提出上訴狀(須附繕本)，上訴於台灣高等
法院台中分院。
                                        書記官   陳   爵   星
中    華    民    國    八十 九   年    十二        月      三十        日
附錄論罪科刑法條
附錄法條：毒品危害防制條例第十一條第一項
持有第一級毒品者，處三年以下有期徒刑、拘役，或新台幣五萬元以下罰金。


司法院資訊處製作；財團法人民間司法改革基金會備份。
